【裁判字號】    89,上易,969
【裁判日期】    890613
【裁判案由】    毀損等
【裁判全文】
臺灣高等法院臺南分院刑事判決              八十九年度上易字第九六九號    Ｇ
      上  訴  人
      即  被  告  甲  ○  ○
      選任辯護人  邱  玲  子
右上訴人因毀損等案件，不服臺灣臺南地方法院八十八年度易字第二二七五號中華民
國八十九年二月二十九日第一審判決（起訴案號：臺灣臺南地方法院檢察署八十八年
度營偵字第一Ｏ九六號），提起上訴，本院判決如左：
      主      文
原判決撤銷。
甲○○連續損壞如附表所示之物，足以生損害於他人，處有期徒刑壹年，緩刑肆年。
      事      實
甲○○不滿其子吳佳璋所有之臺南縣新營市○○路一０四巷四十六號西洋式加強磚造
四層樓房國民住宅，遭臺南縣鹽水鎮農會聲請原審法院強制執行拍賣，由黃陳雪珠於
民國（下同）八十八年一月十二日得標買受，並於同年二月八日領有建築改良物所有
權狀，竟基於毀損之概括犯意，連續於同年四月二十三日、五月六日、及五月十三日
，分持鐵器等物，無故侵入該住宅（此部分未據告訴），毀壞該房屋之鐵窗、鋁窗、
天花板、牆壁、玻璃、磁磚，及將廁所內排水管以水泥封固（詳如附表所示），足以
生損害於黃陳雪珠。案經黃陳雪珠訴由臺南縣警察局新營分局報請臺灣臺南地方法院
檢察署檢察官偵查起訴。
      理      由
一、訊據上訴人即被告甲○○，對於上開毀損犯行，除否認有將排水管以水泥封固外
    ，餘均坦承不諱。經查被告自白部分，核與告訴人黃陳雪珠在歷次警偵訊及原審
    審理時所指訴之情節相符，並有不動產權利移轉證書、建築改良物所有權狀各影
    本一份、現場房屋毀損照片四十一張、及毀損明細表一份，分別附於警卷及原審
    卷足稽。且案發後告訴人因擬息事寧人，曾透過伊女婿陳炳均轉請陳崇祿與被告
    之子吳佳璋協調，當時吳佳璋曾向陳崇祿表示因為家人及親戚曾住過該房屋，捨
    不得被拍賣被告始去毀損，陳崇祿即請吳佳璋帶被告找告訴人商談和解事宜，嗣
    吳佳璋有去找陳炳均談和解等情，亦據證人陳崇祿在原審結證甚詳，按證人陳崇
    祿原既與吳佳璋不相識，自無怨隙，當無捏詞構陷之理。而被告之子吳佳璋確曾
    就本案與陳炳均有商談過，第一次係吳佳璋承諾會要被告不要再去敲房子，嗣因
    被告又去毀損房子，又因陳炳均要出國，吳佳璋與伊聯絡時就要吳佳璋去找陳崇
    祿，嗣吳佳璋亦曾找過陳炳均，要以一萬五千元和解，但仍未和解等情，亦據證
    人陳炳均在原審證述屬實，即被告之子吳佳璋在原審亦自承：確有就此事和陳炳
    均談過，又因不想鬧到法院，故願以二萬元和解，然因對方說太少，致無法和解
    等情不虛，益證被告之自白核與事實相符。次參諸上開照片顯示，被告毀損房屋
    之情形，既包括高難度之鐵門被拆毀、鋁窗、紗門、天花板、鋼板、玻璃、地磚
    等被毀損、衣櫥被損壞、浴缸連同開關被毀損等情，則另輕而易舉之灌水泥在排
    水管內，衡情當亦係被告所為，否則一般無利害關係之人，當無為該灌水泥而施
    予破壞之理，被告否認此部分犯行，應係懼於此部分之修復較困難，而故為避重
    就輕之不實辯解，當無足取。又被告既係因不滿上開房屋遭拍賣，而故予毀損洩
    憤，是其主觀上具有毀損之犯意，亦至為灼然。綜上本件事證已臻明確，被告之
    犯行洵堪認定，應予依法論科。
二、核被告所為係犯刑法第三百五十四條之毀損罪，其先後三次犯行，時間緊接，犯
    罪構成要件相同，顯係基於括犯意反覆為之，應依連續犯規定以一罪論，並依法
    加重其刑。原審據予論罪科刑，固非無見；惟查被告所犯無故侵入住宅罪部分，
    係屬告訴乃論之罪，被害人並未對此部分提出告訴，乃原判決竟併予審判而認與
    毀損罪具有牽連犯之關係，即有未洽。被告上訴意旨，否認灌水泥在排水管內之
    犯行，指摘原判決不當，固無足取；惟原判決既有可議，自應由本院將原判決予
    以撤銷改判。爰審酌被告之素行、犯罪之動機、目的、手段、所生危害、犯後坦
    承大部犯行之態度、及已與告訴人達成和解，有該和解書在卷為憑等一切情狀，
    改對其量處有期徒刑一年，以資懲儆。又其查無犯罪前科紀錄，此有其全國前案
    紀錄表在卷足參，且其係因不甘其子財產遭拍賣，一時失慮以毀損方法洩憤致罹
    刑章，加以在本院審理中亦頗表悔意，並已與告訴人和解經告訴人表示不願追究
    在案，即蒞庭檢察官亦請求給予緩刑，本院因認其經此偵審程序及為罪刑之宣告
    ，當已足生警惕日後信無再犯之虞，其所受宣告之刑以暫不執行為適當，爰併予
    宣告緩刑四年，以勵自新。
三、至公訴意旨另認被告亦犯有刑法第三百零六條之無故侵入住宅罪部分，因依刑法
    第三百零八條第一項規定，該罪須告訴乃論，而遍閱本案全卷，告訴人並未就被
    告無故侵入住宅罪部分告訴，此有本案卷證資料可佐，本應依法為公訴不受理之
    判決，惟因公訴人認與前開毀損成罪部分，具有裁判上一罪之牽連犯關係，依審
    判不可分之原則，爰不另於主文為公訴不受理判決之諭知。
四、據上論斷，應依刑事訴訟法第三百六十九條第一項前段、第三百六十四條、第二
    百九十九條第一項前段，刑法第五十六條、第三百五十四條、第七十四條第一款
    ，罰金罰鍰提高標準條例第一條前段，判決如主文。
本案經檢察官蘇南桓到庭執行職務。
中    華    民    國      八十九      年      六      月      十三      日
                                  臺灣高等法院臺南分院刑事第二庭
                                      審判長法官  游    明    仁
                                            法官  蘇    重    信
                                            法官  林    永    茂
右正本證明與原本無異。
不得上訴。
                                      法院書記官  楊    清    旺
中    華    民    國      八十九      年      六      月     十四       日
附錄法條：
刑法第三百五十四條：毀棄、損壞前二條以外之他人之物，或致令不堪用，足以生損
                    害於公眾或他人者，處二年以下有期徒刑、拘役或五百元以下
                    罰金。


司法院資訊處製作；財團法人民間司法改革基金會備份。
